【裁判字號】    97,上更(一),381
【裁判日期】    980106
【裁判案由】    毒品危害防制條例
【裁判全文】
臺灣高等法院臺南分院刑事判決     97年度上更(一)字第381號
上  訴  人  臺灣嘉義地方法院檢察署檢察官
上  訴  人
即  被  告  丙○○
                    現羈押於臺灣臺南看守所
選任辯護人
即扶助律師  汪玉蓮律師
上  訴  人
即  被  告  丁○○
                    現羈押於臺灣臺南看守所
選任辯護人
即扶助律師  鄭淑子律師
上  訴  人
即  被  告  乙○○
選任辯護人  簡承佑律師
            張育誠律師
上列上訴人因被告等違反毒品危害防制條例案件，不服臺灣嘉義
地方法院96年度訴字第775號中華民國97年3月31日第一審判決（
起訴案號：臺灣嘉義地方法院檢察署96年度偵字第3574號、第36
05號、第4723號、4994號、第5892號、第6261號、第6263號、65
80號），提起上訴，經最高法院第一次發回更審，本院判決如下
：
    主  文
原判決關於丙○○、乙○○部分及關於丁○○共同販賣第一級、
第二級毒品暨其定應執行刑部分，均撤銷。
丙○○共同犯如附表壹編號六所示販賣第一級毒品罪，累犯，處
有期徒刑拾伍年陸月；因販賣第一級毒品所得新臺幣貳仟元，與
丁○○連帶沒收，如全部或一部不能沒收時，以其財產抵償之。
未扣案之販賣第一級毒品海洛因所用之行動電話壹支（即門號00
00000000號）與丁○○連帶沒收，如全部或一部不能沒收時，追
徵其價額。
丁○○共同犯如附表壹編號一至編號二十二所示販賣第一級毒品
貳拾貳罪，各處如附表壹編號一至編號二十二所示之刑。如附表
壹編號一至編號二十二所示因販賣第一級毒品各所得共計新臺幣
壹萬貳仟元，其中如附表壹編號六所示因販賣第一級毒品所得新
臺幣貳仟元，與丙○○連帶沒收，如附表壹編號一至編號五、編
號七至編號二十二因販賣第一級毒品各所得共計新臺幣壹萬元，
各與乙○○連帶沒收；如全部或一部不能沒收時，均以其財產抵
償之。未扣案之如附表壹編號六該次販賣第一級毒品海洛因所用
之行動電話壹支（即門號0000000000號），與丙○○連帶沒收，
如全部或一部不能沒收時，追徵其價額。未扣案之如附表壹編號
一至編號五、編號七至編號二十二各次販賣第一級毒品海洛因所
用之行動電話貳支（含門號0000000000號、0000000000號），各
與乙○○連帶沒收，如全部或一部不能沒收時，追徵其價額。又
共同犯如附表貳編號一至編號七所示販賣第二級毒品拾伍罪，各
處如附表貳編號一至編號七所示之刑。如附表貳編號一至編號七
所示因販賣第二級毒品各所得共計新臺幣壹萬肆仟元，各與乙○○連帶沒收，如全部或一部不能沒收時，以其財產抵償之。未扣
案之如附表貳各次販賣第二級毒品安非他命所用之行動電話貳支
（含門號0000000000號、0000000000號），各與乙○○連帶沒收
，如全部或一部不能沒收時，追徵其價額。應執行有期徒刑貳拾
年，如附表壹編號一至編號二十二所示因販賣第一級毒品各所得
共計新臺幣壹萬貳仟元，其中如附表壹編號六所示因販賣第一級
毒品所得新臺幣貳仟元，與丙○○連帶沒收，如附表壹編號一至
編號五、編號七至編號二十二因販賣第一級毒品各所得共計新臺
幣壹萬元，各與乙○○連帶沒收，如附表貳編號一至編號七所示
因販賣第二級毒品各所得共計新臺幣壹萬肆仟元，各與乙○○連
帶沒收；如全部或一部不能沒收時，均以其財產抵償之。未扣案
之如附表一編號六該次販賣第一級毒品海洛因所用之行動電話壹
支（含門號0000000000號），與丙○○連帶沒收，如全部或一部
不能沒收時，追徵其價額。未扣案之如附表壹編號一至編號五、
編號七至編號二十二各次販賣第一級毒品海洛因所用之行動電話
貳支（含門號0000000000號、0000000000號），各與乙○○連帶
沒收，如全部或一部不能沒收時，追徵其價額。未扣案之如附表
貳各次販賣第二級毒品安非他命所用之行動電話貳支（含門號00
00000000號、0000000000號），各與乙○○連帶沒收，如全部或
一部不能沒收時，追徵其價額。
乙○○共同犯如附表壹編號一至編號五及編號七至編號二十二所
示販賣第一級毒品貳拾壹罪，各處如附表壹編號一至編號五及編
號七至編號二十二所示之刑。如附表壹編號一至編號五及編號七
至編號二十二所示因販賣第一級毒品各所得共計新臺幣壹萬元，
各與丁○○連帶沒收，如全部或一部不能沒收時，均以其財產抵
償之。未扣案之如附表壹編號一至編號五、編號七至編號二十二
各次販賣第一級毒品海洛因所用之行動電話貳支（含門號000000
0000號、0000000000號），各與丁○○連帶沒收，如全部或一部
不能沒收時，追徵其價額。又共同犯如附表貳編號一至編號七所
示販賣第二級毒品拾伍罪，各處如附表貳編號一至編號七所示之
刑。如附表貳編號一至編號七所示因販賣第二級毒品各所得共計
新臺幣壹萬肆仟元，各與丁○○連帶沒收，如全部或一部不能沒
收時，均以其財產抵償之。未扣案之如附表貳各次販賣第二級毒
品安非他命所用之行動電話貳支（含門號0000000000號、000000
0000號），各與丁○○連帶沒收，如全部或一部不能沒收時，追
徵其價額。應執行有期徒刑拾捌年，如附表壹編號一至編號五、
編號七至編號二十二所示因販賣第一級毒品各所得共計新臺幣壹
萬元，各與丁○○連帶沒收，如附表貳編號一至編號七所示因販
賣第二級毒品各所得共計新臺幣壹萬肆仟元，各與丁○○連帶沒
收，如全部或一部不能沒收時，均以其財產抵償之。未扣案之如
附表壹編號一至編號五、編號七至編號二十二各次販賣第一級毒
品海洛因所用之行動電話貳支（含門號0000000000號、00000000
00號），各與丁○○連帶沒收之，如全部或一部不能沒收時，追
徵其價額。未扣案之如附表貳各次販賣第二級毒品安非他命所用
之行動電話貳支（含門號0000000000號、0000000000號），各與
丁○○連帶沒收，如全部或一部不能沒收時，追徵其價額。
    事  實
一、丙○○前曾犯毒品危害防制條例、搶奪、傷害、竊盜等罪均
    經判刑確定執行完畢，再於民國（下同）90年間曾違反毒品
    危害防制條例案件，經臺灣嘉義地方法院判處有期徒刑6月
    ，於92年3月23日易科罰金執行完畢；又於93年間犯傷害罪
    ，經本院判處有期徒刑10月確定，於95年2月28日執行完畢
    。
二、丁○○（綽號「文彥」、「阿明」）、丙○○明知海洛因係
    毒品危害防制條例所定之第一級毒品，不得販賣，2人竟共
    同基於營利販賣第一級毒品海洛因之犯意聯絡，於民國95年
    10月27日上午8時許甲○○因毒癮發作打電話向丁○○要購
    買第一級毒品海洛因，因丁○○當時人在台北縣三重地區，
    丁○○乃告知甲○○可另打0000000000號行動電話，與該持
    有電話者聯絡，丁○○並稱已與該人交待過毒品交易事宜。
    甲○○即於同日上午8時7分許打0000000000號行動電話，與
    持用0000000000號行動電話之丙○○聯絡上，丙○○即與甲○○達成以新台幣（下同）2千元價格販賣海洛因2小包，嗣
    於同日上午在嘉義縣朴子巿五年王廟交易完畢（即附表壹編
    號六部分）。
三、丁○○明知海洛因係毒品危害防制條例所定之第一級毒品，
    不得販賣，竟另與乙○○（綽號「豬子」）共同基於營利販
    賣第一級毒品海洛因之犯意聯絡，以丁○○所持用門號0000
    000000號行動電話及乙○○所持用門號0000000000號行動電
    話作為聯絡工具，於接獲如附表壹（編號六部分除外，下同
    ）「購買人欄」所示購買者電話後，再由如附表壹「交付人
    欄」所示者持往如附表壹所示時、地交付予購買者，而以如
    附表壹所示之價格，販賣如附表壹所示之第一級毒品海洛因
    予如附表壹所示者得手，其各次販賣所得金錢均交予丁○○
    收取，丁○○則藉此賺取利潤供應其與乙○○之日常生活開
    銷。
四、丁○○明知安非他命係毒品危害防制條例所定之第二級毒品
    ，不得販賣，竟與乙○○共同基於販賣第二級毒品安非他命
    以營利之犯意聯絡，以丁○○所持用門號0000000000號行動
    電話及乙○○所持用門號0000000000號行動電話作為聯絡工
    具，於接獲如附表貳「購買人欄」所示購買者電話後，再由
    如附表貳「交付人」所示者持往如附表貳所示時、地交付予
    購買者，而以如附表貳所示之價格，販賣如附表貳所示之第
    貳級毒品安非他命予如附表貳所示者得手，其各次販賣所得
    金錢均交予丁○○收取，丁○○則藉此賺取利潤供應其與乙○○日常生活開銷。
五、嗣因嘉義縣警察局對丁○○等人實施通訊監察，始循線查獲
    上情，案經嘉義縣警察局移請臺灣嘉義地方法院檢察署檢察
    官偵查起訴。
    理  由
甲、程序部分：
一、按被告以外之人於審判外之言詞或書面陳述，除法律有規定
    者外，不得作為證據，刑事訴訟法第159條第1項定有明文。
    次按被告以外之人於審判外之陳述，雖不符刑事訴訟法第15
    9條之1至第159條之4之規定，而經當事人於審判程序同意作
    為證據，法院審酌該言詞陳述或書面陳述作成時之情況，認
    為適當者，亦得為證據。當事人、代理人或辯護人於法院調
    查證據時，知有第159條第1項不得為證據之情形，而未於言
    詞辯論終結前聲明異議者，視為有前項之同意，刑事訴訟法
    第159條之5規定甚明，被告丁○○、乙○○均認罪，對於卷
    附各傳聞證據之證據能力，均未聲明異議。本院審酌卷內各
    言詞陳述及書面陳述作成時之情況，認無顯不適當之情形，
    故採納上開證據方法，尚無礙於被告2人與其辯護人於程序
    上之彈劾詰問權利，而認證據資料合於刑事訴訟法第159條
    之4、之5等規定，因而均具證據能力，
二、被告丙○○及其辯護人主張證人甲○○於警訊及偵查中之陳
    述，均係被告以外之人於審判外之言詞或書面陳述，無證據
    能力，對其餘部分之證據能力不爭執。惟查：證人甲○○於
    警訊時所為之陳述，屬被告以外之人於審判外之言詞陳述，
    復無符合法律規定有證據能力之情形，依刑事訴訟法第159
    條第1項之規定，對於被告丙○○部分並無證據能力。然被
    告以外之人於警訊時所為之陳述，若僅援為檢驗其偵審程序
    中之證詞與其先前陳述是否一致時，即無上開傳聞法則之適
    用，於該等情形仍得作為證據（最高法院94年度臺上字第68
    81號判決參照）。此外被告丙○○及其辯護人於言詞辯論終
    結前除抗辯證人甲○○警訊時之陳述並無證據能力外，對於
    卷附其餘各傳聞證據之證據能力，均未聲明異議，本院審酌
    卷內各言詞陳述及書面陳述作成時之情況（除證人甲○○警
    詢時之陳述外），認無顯不適當之情形，故採納上開證據方
    法，尚無礙於被告丙○○與其辯護人於程序上之彈劾詰問權
    利，而認證據資料合於刑事訴訟法第159條之4、之5等規定
    ，因而均具證據能力，合先敘明。
乙、有罪部分：
壹、被告丁○○及乙○○部分：
一、訊據上訴人即被告丁○○就上開與丙○○共同販賣如附表壹
    編號六所示第一級毒品海洛因，及其與上訴人即被告乙○○
    就上開共同販賣第一級毒品海洛因及共同販賣第二級毒品安
    非他命部分均坦承不諱（詳原審院卷一第224頁、卷二第59
    頁、本院上訴卷及更字卷審理筆錄），核與證人甲○○警訊
    、原審偵審中之證述、證人侯和伸、柯富翔、王俊男、吳錫
    祺、陳威龍、黃耀弘、陳玉娟警訊、偵查中之證述、證人侯
    清祥警訊時之證述均相符，並有門號0000000000號行動電話
    通訊監察譯文乙份在卷可稽，從而被告丁○○、乙○○等之
    自白確均與事實相符，應可採信。
二、查海洛因及安非他命為毒品危害防制條例管制之第一級、第
    二級毒品，是政府嚴予查緝之違禁物，販賣第一級毒品者最
    輕應判處無期徒刑、販賣第二級毒品者最輕應判處七年以上
    有期徒刑，刑責甚重，苟無利可圖，衡情應無甘冒被查緝之
    危險而無端交付他人之理，從而堪認被告丁○○、乙○○如
    附表壹各次販賣海洛因（附表壹編號六部分除外）及如附表
    貳各次販賣安非他命之行為，確有從中牟取差額利潤之意圖
    甚明。又被告丁○○、乙○○如附表壹所示各次販賣海洛因
    及如附表貳各次販賣安非他命行為，均係接獲如附表壹及附
    表貳所示購買者之電話後，由被告丁○○提供購買者該次所
    欲購買之毒品數量，再由如附表壹及附表貳「交付人欄」所
    示者持往如附表壹及附表貳所示地點交付予購買者，而各次
    販賣毒品所得金錢均由被告丁○○收取，被告丁○○再藉此
    賺取利潤供應其與被告乙○○日常生活開銷等情，均據被告
    丁○○及乙○○均供承在卷（詳原審院卷二第46頁至第49頁
    ），是被告丁○○與被告乙○○就上開各次販賣海洛因及安
    非他命之行為，均具有營利之意圖並互有犯意之聯絡及行為
    之分擔無疑。是此部分事證明確，被告丁○○、乙○○上開
    事實三、四所示販賣海洛因及安非他命犯行，洵可認定。
貳、被告丙○○部分：
一、訊據被告丙○○矢口否認曾於95年10月27日與丁○○共同販
    賣第一級毒品之犯行（即附表壹編號第六號部分），辯稱：
    被告丁○○並未寄放第一級毒品海洛因在伊那裡，伊絕無販
    賣海洛因毒品予證人甲○○，且證人甲○○第1、2次警訊筆
    錄並未稱向伊購買毒品，第3次警訊筆錄（96年6月22日）則
    陳稱是被告丁○○要證人甲○○打電話向伊購買1至2次，95
    年10月27日是約在朴子市資優生幼稚園旁五年王廟交易，然
    證人甲○○於96年1月16日偵訊筆錄則陳稱：第3次約在大同
    路的幼稚園外，那次等不到人，沒有買到，故證人甲○○前
    後證詞有重大瑕疵，顯不足取等語。
二、經查：
（一）證人甲○○於檢察官偵訊時結證稱：「（問：丁○○是否
      告訴你，需要毒品可以向嘉宏拿？）我是打電話給丁○○
      說我人不舒服，他告訴我他人不在朴子他在臺北，並且給
      0936的電話，並說如有需要的話找0936的電話，他已經交
      代過，我打0936電話買了1次，是在朴子星期六夜市五年
      王廟前向丙○○買了2千元的海洛因，他另外送了一包5百
      元海洛因，並且說是文彥交代要請的」、「確定有買到的
      是一次，另外一次有連絡，有沒有買到記不清楚」（詳96
      年度偵字第3547號偵查卷第26頁、第27頁）。對照95年10
      月27日7時42分36秒、同日7時44分37秒、同日8時6分37秒
      證人甲○○所持用門號0000000000號行動電話曾撥打同案
      被告丁○○所持用門號0000000000號行動電話，通話內容
      ：丁○○提及其人在北部，並交代甲○○撥打「0936」之
      電話與其所交代的朋友連絡，甲○○並稱要兩個大的，丁○○再稱：我會請你，甲○○又稱：在一間資優生再靠近
      夜市幼稚園那間廟等語，有同案被告丁○○所持用上開行
      動電話之通聯紀錄、通訊監察譯文（附於原審卷二後附證
      物袋內）及證人甲○○所持用0000000000號行動電話通聯
      調閱查詢單各1份（附於96年度偵字第3574號偵查卷第21
      頁）在卷可稽，並經原審勘驗上開通訊監察錄音光碟無訛
      （詳原審卷二第11頁、第64頁至第66頁）。參以同案被告
      丁○○於上開各通電話通聯時之基地臺位置均位在臺北縣
      三重市一帶等情，此觀上開行動電話通聯紀錄即明，足見
      同案被告丁○○進行上開電話聯絡時之位置確在臺北縣境
      無誤，上開通訊監察所得內容俱與證人甲○○上開偵查中
      之結證情詞相符，足徵證人甲○○上開證詞屬實，堪認同
      案被告丁○○於當日接獲證人甲○○表示要購買海洛因毒
      品之電話後，因其當時在臺北縣三重市，遂要證人甲○○
      撥打門號0000000000號行動電話與被告丙○○聯絡購買2
      千元之海洛因毒品事宜無訛。
（二）因被告丙○○及其辯護人請求再傳訊證人甲○○作證。本
      院乃向臺灣嘉義看守所借提現因另案在押之甲○○於97年
      12月23日到庭作證。證人甲○○於丙○○之辯護人訊問時
      先證稱：「95年10月27日早上7點到8點多之間，有打電話
      給丁○○。因為我的毒癮發作不舒服，我打電話給丁○○
      ，我要向丁○○購買毒品，但是他向我說他人在台北，然
      後他向我說了另外壹支行動電話，叫我打那支行動電話對
      方就有辦法幫我調到東西（毒品）。當天我沒有拿到毒品
      。（你在去年六月在警察局及七月份在檢察官那邊，你為
      何說當天有向丙○○買兩千元的毒品？）那是警察借提我
      出去製作筆錄，叫我指證說有向丙○○買到毒品，實際上
      我有打電話給丙○○要購買毒品的事情，但是他沒有賣給
      我毒品。」等語。於檢察官詰問證人甲○○時稱：「（你
      說沒有向他購買毒品，為何在警詢時說用2千元購買的？
      ）那是承辦警察事先打好筆錄，叫我要按照打好的筆錄所
      載去陳述。」，本院再質以「（對於你在96年7月16日於
      嘉義地檢署之陳述，是否實在？）時隔已久，我忘記了。
      」等情。由上開證人甲○○之證述，顯係要模糊實情，於
      是審判長諭知當庭勘驗96年7月16日檢察官偵訊證人甲○○之錄音錄影光碟。經當庭勘驗之結果：96年7月16日甲○○在偵查中之供述與該次訊問筆錄所記載之內容相同【
      其偵訊內容為：「（檢察官問：丁○○是否告訴你需要毒
      品，可以向丙○○拿？）我是打電話給丁○○說我人不舒
      服，他告訴我他人不在朴子他在台北，並且給0936的電話
      ，並說如有需要的話找0936的電話，他已經交待過，我打
      0936電話買了1次，是在朴子星期六夜巿五年王廟前向丙○○買了2千元的海洛因，他另外送了1包5百元海洛因，
      並且說是文彥交待要請的。（與丙○○認識？）之前在監
      獄裡知道這個人，但是沒有來往】（參見96年偵字第3574
      號偵卷第26頁），審判長再詢問證人甲○○對勘驗結果有
      無意見，證人甲○○則表示對勘驗結果沒意見。審判長再
      詢以：「（你在剛才勘驗檢察官偵查你的作證筆錄，你承
      認95年10月27日上午8點多，這次買賣毒品的交易有成功
      ，但是你剛剛作證的時候，為何講說交易沒有成功？）因
      為時間已經過了那麼久了，我忘記了。（你那一次交易毒
      品有無拿到毒品？）有的。（是否價格為2千元？）忘記
      了。（是否你與丙○○電話聯絡買賣毒品的金額及數量，
      由另外壹個人拿毒品出來給你？）是的。」等語（見本院
      更字卷第157-160頁），足認同案被告丁○○於95年10月
      27日上午8時許接獲證人甲○○表示要購買海洛因毒品之
      電話後，因其當時在臺北縣三重市，遂要證人甲○○撥打
      門號0000000000號行動電話與被告丙○○聯絡購買2千元
      之海洛因毒品事宜無訛。至證人甲○○於原審接受交互詰
      問時雖翻異前供證稱：伊並未向被告丙○○及丁○○、乙○○買過毒品云云，然觀諸證人甲○○於該次接受交互詰
      問前並不知悉丁○○、乙○○俱已供承販賣毒品犯行，猶
      於接受檢察官主詰問之初否認其曾向丁○○及乙○○購買
      海洛因毒品之事實而故為虛偽之證詞，經檢察官當庭告知
      丁○○、乙○○早已供承販賣毒品犯行時，始再改口供稱
      ，剛才所說不實，並坦承其確曾向丁○○及乙○○購買海
      洛因毒品等情（詳原審卷一第226頁至第232頁），足見證
      人甲○○於原審審理時，顯然顧忌被告3人在庭聽聞其證
      詞，未能坦然據實陳述，是其關於被告丙○○部分亦翻異
      先前證詞，顯有可疑，不能遽加採憑。參以證人甲○○在
      原審作證時，經檢察官詰問質疑何以其於先前警訊及偵查
      中均證稱，曾向被告丙○○拿過毒品時，其竟陳稱：伊係
      遭警察借提出去，遭警察毆打始為上開證詞（詳原審卷一
      第232頁）云云，並聲稱96年7月16日偵訊筆錄是因為警察
      在旁邊始為上開證詞（詳原審卷一第240頁）云云。然證
      人甲○○於96年6月22日製作警訊筆錄以後並未由警員直
      接解送至檢察署接受檢察官訊問，而係於同年7月16日始
      由檢察官直接提訊證人甲○○製作偵訊筆錄等情，此觀其
      上開警訊筆錄及偵訊筆錄即明，並經本院於97年12月23日
      當庭勘驗上開偵訊筆錄如前（見本院更字卷第157-158頁
      ）。足見證人甲○○上開證詞與客觀事實相違，顯係憑空
      杜撰，經原審再以此節質諸證人甲○○，其則沈默不答，
      顯然無法就此自圓其說（詳原審卷一第241頁），益證其
      於原審審理時翻異前詞，否認曾向被告丙○○購買海洛因
      毒品云云，顯係迴護被告丙○○之詞，不足採信。
（三）證人即同案被告丁○○於原審詰問時結證證稱：「我認識
      甲○○，有賣過第一級毒品海洛因給他，也認識丙○○，
      我那時人在北部，甲○○打電話給我要買毒品，我有請他
      打給丙○○調貨」、「我去台北，我當場跟丙○○說我人
      不在嘉義，若是有人要毒品，就叫他人打電話給丙○○幫
      忙」、「95年10月27日阿昌 (指甲○○)打電話是要向我
      拿2千元毒品，我有叫甲○○打電話找丙○○」、「因為
      前一天丙○○有到我家，我有說要去台北，若有人要拿藥
      （指毒品）我會叫人打電話給你看丙○○有無辦法幫忙」
      、「0000000000號電話是丙○○所有，我去台北有多拿毒
      品給丙○○」、「我介紹人去丙○○，是因我知道丙○○
      有毒品可以給別人」（詳原審卷第246頁至第256頁）。
（四）證人即同案被告乙○○於偵查中具結證稱：「丙○○有幫
      丁○○送毒品，因丁○○會打電話給丙○○，問他那裡還
      有沒有東西，東西是指海洛因，他沒有送安非他命，他收
      的錢直接會拿回來給丁○○，我有看過」（詳96年度偵字
      第4723號卷第95頁），足見被告丙○○確曾為丁○○交付
      海洛因毒品予他人，且負責收取交易所得現金無誤。再被
      告丙○○於95年10月27日8時1分48秒、同日8時7分58秒透
      過電話與丁○○所持用門號0000000000號行動電話相互通
      聯，確有被告丙○○向丁○○請示：阿昌（指甲○○）兩
      個大的要收多少？丁○○告以「二張」，被告丙○○再加
      以確認問稱：他有跟你說二張喔，丁○○告以是的。另95
      年10月27日16時50分16秒同案被告乙○○以丁○○所持用
      門號0000000000號行動電話撥打被告丙○○所持用門號00
      00000000號行動電話，乙○○曾向被告丙○○告以丁○○
      找他，並叫被告丙○○到丁○○家找他，亦有丁○○所持
      用上開行動電話之通聯紀錄及通訊監察譯文各1份可按（
      附於原審卷二後附證物袋內），並據原審勘驗上開通訊監
      察錄音光碟無訛（詳原審卷二第11頁、第65頁、第66頁、
      第69頁），上開前2通電話為丁○○與被告丙○○之對話
      、後1通則為乙○○與被告丙○○之對話，業據同案被告
      丁○○於原審審理時結證明確（詳原審卷二第12頁、第14
      頁），復有被告丙○○所持用門號0000000000號之通聯調
      閱查詢單在卷可證（附於嘉義縣警察局嘉縣警刑偵一字第
      0960080096號警卷第20頁），參以當日16時50分16秒同案
      告乙○○以丁○○所持用門號0000000000號行動電話撥打
      被告丙○○所持門號0000000000號行動電話時，業已返回
      嘉義縣朴子市等情，有該門號0000000000號行動電話通聯
      紀錄所示基地臺位置可證。故被告丙○○關於交付海洛因
      毒品予他人之數量及所應收取之金額均需向丁○○報告，
      再由丁○○透過行動電話指示被告丙○○交易金額、數量
      及地點等節，顯見被告丙○○確係承同案被告丁○○指示
      執行販賣海洛因毒品無誤，且同案被告丁○○於95年10月
      27日下午甫由臺北縣三重市返回嘉義縣朴子市，即要乙○○以電話通知被告丙○○至其住處向同案被告丁○○報到
      ，亦足徵證人乙○○上開證稱被告丙○○係為同案被告丁○○交付海洛因予他人並負責收受交易所得金錢，所得金
      錢均交予丁○○等情，確與事實相符，堪認被告丙○○與
      同案被告丁○○對於該次販賣海洛因毒品之行為，均確有
      犯意聯絡及行為分擔無誤。
（五）至證人甲○○曾因本案於96年1月16日製作第1次、第2次
      警訊筆錄及第1次偵訊筆錄，於96年6月22日製作第3次警
      詢筆錄，再於96年7月16日製作第2次偵訊筆錄等情，此有
      證人甲○○歷次警訊筆錄及偵訊筆錄在卷可考。證人甲○○於96年1月16日11時58分起至12時32分止第1次警訊筆錄
      係證稱：「……第3次是於95年10月底撥打綽號『文彥』
      之男子之行動電話0000000000號，在朴子市○○路資優生
      幼稚園外路旁，以每次新臺幣5百元購買一包海洛因毒品
      。」（詳嘉義縣警察局刑事警察大隊嘉縣警刑偵一字第09
      60075935號警卷第12頁至第14頁）；其於96年1月16日15
      時15分起至15時25分止第2次警訊筆錄則係證稱其向乙○○購買2次海洛因之情形（詳96年度偵字第4723號卷第18
      頁至第21頁）；其於96年1月16日17時28分第1次偵訊筆錄
      係證稱：「問：丁○○電話？答：0000000000號，我向他
      買過3次，第3次約在大同路的幼稚園外，那次等不到人，
      沒有買到。」（詳96年度偵字第3605號卷第12頁、第13頁
      ）等語，前後對照以觀，證人甲○○於96年1月16日所製
      作之上開3次筆錄內容均係針對其向同案被告丁○○及乙○○購買海洛因之情節所製作，並非指證其向被告丙○○
      購買毒品情事，且其內容亦未具體指明所謂「向丁○○買
      而未等到人」該次交易之日期。而證人甲○○於96年6月
      22日11時起至11時47分止第3次警訊筆錄則證稱：「問：
      你於95年10月27日7時42分36秒以0000000000號電話門號
      撥打0000000000號電話門號與何人聯繫？做何事情？答：
      與丁○○聯絡，向他購買毒品」、「問：你於上記通話時
      段以電話聯絡丁○○購買毒品，有無交易成功？答：無」
      、「問：你既以電話聯絡丁○○要購買毒品，為何沒交易
      成功？答：因他不在朴子，但他有留一支電話，要我打給
      一名叫『嘉宏』男子，向他購買」、「問：丁○○要你撥
      打何門號聯絡『嘉宏』男子購買毒品？答：0000000000號
      」、「問：你有無聯絡『嘉宏』男子購買毒品？答：有」
      、「問：你是否依丁○○指示向『嘉宏』男子購買毒品？
      購買多少何種毒品？在何時何地與何人交易？答：有。我
      購買2千元海洛因，但他另外多給我5百元的量。於95年10
      月27日是『嘉宏』男子與我在朴子市資優生幼稚園旁五年
      王廟交易」、「問：你如何與『嘉宏』男子進行毒品交易
      ？答：當場我把錢給他，他將毒品交給我」、「問：你因
      何會向『嘉宏』男子購買毒品？共購買幾次？答：是丁○○要我打電話向他購買。1至2次。」（詳嘉義縣警察局嘉
      縣警偵一字第0960080096號警卷第7頁至第10頁）等語；
      而其於96年7月16日14時36分第2次偵訊筆錄係證稱：「問
      ：丁○○是否告訴你需要毒品，可以向嘉宏拿？答：我是
      打電話給丁○○說我人不舒服，他告訴我他人不在朴子他
      在臺北，並且給0936的電話，並說如有需要的話找0936的
      電話，他已經交代過，我打0936電話買了1次，是在朴子
      星期六夜市五年王廟前向丙○○買了2千元的海洛因，他
      另外送了1包5百元海洛因，並且說是文彥交代要請的」（
      詳96年度偵字第3574號卷第26頁、第27頁）等詞，足見證
      人甲○○上開2次筆錄係因員警提示95年10月27日該次通
      聯紀錄加以訊問，證人甲○○始提及95年10月27日當日因
      被告丁○○不在朴子時要其撥打電話向被告丙○○購買海
      洛因毒品之情形；況上開96年6月22日警訊筆錄及同年7
      月16日偵訊筆錄之製作日期相隔20餘日，其證述內容前後
      仍屬一致，復與當日通訊監察譯文所顯示之交易過程相符
      ，並無瑕疵可指，更見其憑信性並無可疑。復經本院於97
      年12月23日更審審理時勘驗無訛（見本院更字卷第158頁
      ）。準此，被告丙○○辯稱：證人甲○○第1、2次警筆錄
      並未稱向伊購買毒品，第3次警訊筆錄（96年6月22日）則
      陳稱是丁○○要證人甲○○打電話向伊購買1至2次，95年
      10月27日是約在朴子市資優生幼稚園旁五年王廟交易，然
      證人甲○○於96年1月16日偵訊筆錄則陳稱第3次約在大同
      路的幼稚園外，那次等不到人，沒有買到，故證人甲○○
      前後證詞有所瑕疵云云，顯係片面擷取證人甲○○證詞中
      相近似之時、地，而將證人甲○○於96年1月16日偵訊筆
      錄中關於其直接向丁○○購買毒品之證詞，與證人於96年
      6月22日警詢筆錄及同年7月16日偵訊筆錄中關於其透過丁○○電話指引轉而撥打被告丙○○電話聯絡購買海洛因之
      證詞相互混淆，而未探究證人甲○○歷次筆錄內容，即遽
      指證人甲○○前後證詞有所瑕疵，自不足據為有利於被告
      丙○○認定之佐憑。
三、綜上所述，被告丙○○於附表壹編號六所示時、地承同案被
    告丁○○電話指示販賣海洛因毒品予證人甲○○之行為，甚
    為明確，是其辯稱：被告丁○○並未寄放海洛因在伊那裡，
    95年10月27日伊並無販賣海洛因毒品予證人甲○○之行為云
    云，顯與客觀事實相違，殊不足取。查海洛因屬毒品危害防
    制條例管制之第一級毒品，為政府嚴予查緝之違禁物，販賣
    第一級毒品者最輕應判處無期徒刑，刑責甚重，苟無利可圖
    ，衡情應無甘冒被查緝之危險而無端交付他人之理，從而堪
    認被告丁○○、丙○○如附表壹編號六所示共同販賣海洛因
    之行為，確有從中牟取差額利潤之意圖甚明，其犯行應可認
    定。
、關於論罪科刑部分：
一、按海洛因及安非他命分別係毒品危害防制條例所定之第一級
    毒品及第二級毒品。核被告丙○○上開就附表壹編號六所為
    ，係犯毒品危害防制條例第4條第1項之販賣第一級毒品罪；
    被告丁○○上開事實二、三、四所為及被告乙○○上開事實
    三、四所為，分別係犯毒品危害防制條例第4條第1項之販賣
    第一級毒品罪及同條第2項之販賣第二級毒品罪。被告丙○○、丁○○、乙○○販賣第一級毒品、被告丁○○、乙○○
    販賣第二級毒品先前之持有第一級毒品及第二級毒品之低度
    行為，均應分別為販賣第一級毒品及販賣第二級毒品之高度
    行為所吸收，均不另論罪。被告丁○○與被告乙○○間就上
    開事實三、四之部分販賣第一級毒品及販賣第二級毒品犯行
    ，以及被告丁○○、丙○○間就附表壹編號六部分販賣第一
    級毒品犯行，各有犯意聯絡及行為分擔，均為共同正犯。又
    被告丙○○前於90年間因違反毒品危害防制條例案件，經臺
    灣臺南地方法院判處有期徒刑6月確定，於92年3月23日執行
    完畢；再於93年間因傷害案件，經本院判處有期徒刑10月確
    定，於95年2月28日執行完畢等情，有臺灣高等法院被告前
    案紀錄表附卷可按，其係受有期徒刑之執行完畢後，五年以
    內「故意」再犯本件有期徒刑以上之罪，應依刑法第47條第
    1項規定，論以累犯，除其法定刑死刑、無期徒刑部分依法
    不得加重外，其法定刑罰金部分並加重其刑。另查被告丙○○本件僅參與如附表壹編號六所示該次販賣第一級毒品海洛
    因犯行，是其參與程度非深、販賣毒品之數量甚微；而被告
    丁○○、乙○○本件各次所販賣海洛因及安非他命之所得金
    額亦僅為5百元至2500元不等，販賣總額亦非甚鉅，其惡性
    及犯罪情節實與大量走私進口或長期販賣毒品之大盤販毒者
    有別，且被告丁○○及乙○○犯罪後均能坦然供承其各次販
    賣海洛因及安非他命毒品犯行，表示其悔悟之心，犯後態度
    堪稱良好；而販賣第一級毒品，其法定刑原係死刑或無期徒
    刑，販賣第二級毒品之法定刑原係無期徒刑或七年以上有期
    徒刑，對照被告3人上開犯罪情節，顯有「情輕法重之情形
    」，故就被告3人上開所犯之罪，倘處以法定最輕本刑，猶
    嫌過重，審酌被告3人犯罪之情狀，尚非無可憫恕，爰依刑
    法第59條就販賣第一級毒品罪及販賣第二級毒品罪部分均予
    以酌減其刑，而被告丙○○部分，關於法定刑為死刑、無期
    徒刑以外之罰金部分，並依法先加後減之。
二、原審審理結果，認被告3人罪證明確，因予論罪科刑，固非
    無據。惟查：(一)附表壹編號六部分之犯行，僅為被告丁○○
    及被告丙○○共同涉案，原判決誤認被告乙○○亦為共犯，
    且該次供犯販賣毒品之電話僅有丙○○所持用之0000000000
    號行動電話，不包括0000000000號、0000000000號2支行動
    電話，原判決併予宣告沒收，均尚非允洽。(二)被告丙○○僅
    有1次共同販賣第一級毒品犯行，原判決量處有期徒刑18年
    ，而該次主要提供毒品販賣之共犯即被告丁○○則量處有期
    徒刑16年，雖被告丙○○否認犯行且係累犯，但共同1犯罪
    而分別量處差異甚大之刑期，即有未洽。況被告丁○○、乙○○所犯本案販賣第一級毒品分別為22罪及21罪、所犯本案
    販賣第二級毒品各15罪，經分別量刑再定應執行刑，而原判
    決就被告丁○○定其應執行刑為有期徒刑22年，被告乙○○
    定其應執行刑為有期徒刑17年，兩相比較，被告丙○○僅有
    1 次共同販賣第一級毒品犯行，而量處有期徒刑18年，顯失
    之過重。又被告乙○○與被告丁○○相同犯行，雖被告丁○○係主謀，但其2人經定應執行刑，被告丁○○定為22年，
    被告乙○○定為17年，其間有5年刑度之差異，亦非允洽。
    檢察官上訴意旨，認被告丁○○所定應執行刑偏低，被告丁○○、乙○○上訴意旨，認原審量刑過重，被告丙○○上訴
    意旨否認犯罪，而分別指摘原判決不當，雖非有據，但原判
    決既有上開不當，自屬無可維持，應由本院將原判決關於被
    告丙○○、乙○○部分及關於被告丁○○販賣第一級毒品、
    第二級毒品暨其定執行刑部分予以撤銷改判，以期適法。審
    酌被告丙○○為國中畢業、被告丁○○為高中肄業、被告乙○○為國中肄業之智識程度，被告丙○○前有違反毒品危害
    防制條例、竊盜、傷害前科、被告丁○○、乙○○均有違反
    毒品危害防制條例前科，渠等忽視於毒品對於健康之戕害及
    國家杜絕毒品犯罪之禁令，販賣毒品予他人施用，助長毒害
    擴散，行為甚為可議，然審酌其販賣毒品之數量及所獲得之
    金額均非甚鉅，以及被告丁○○、乙○○犯罪後均能坦承犯
    行，態度尚稱良好，而被告丙○○前有違反毒品危害防制條
    例、竊盜、傷害前科且為累犯，犯罪後矢口否認犯行等一切
    情狀，再查被告3人販賣所得非鉅，其惡性及犯罪情節實與
    大量走私進口或長期販賣毒品之大盤販毒者有別，而販賣第
    一級毒品，其法定刑原係死刑或無期徒刑，販賣第二級毒品
    之法定刑原係無期徒刑或七年以上有期徒刑，對照被告3人
    上開犯罪情節，顯有「情輕法重之情形」，故就被告3人上
    開所犯之罪，倘處以法定最輕本刑，猶嫌過重，審酌被告3
    人犯罪之情狀，尚非無可憫恕，應依刑法第59條就販賣第一
    級毒品罪及販賣第二級毒品罪部分均予以酌減其刑，已如前
    述，而依刑法第64條第2項、第65條第2項分別規定「死刑減
    輕者，為無期徒刑」、「無期徒刑減輕者，為20年以下15年
    以上有期徒刑」，爰量處被告丙○○有期徒刑15年6月，就
    被告丁○○、乙○○部分，分別量處如附表壹、貳所示之刑
    ，並就被告丁○○定其應執行之刑為有期徒刑20年，就被告
    乙○○定其應執行之刑為有期徒刑18年，以資懲儆。另按毒
    品危害防制條例第19條第1項規定「犯第4條至第9條、第12
    條、第13條或第14條第1項、第2項之罪者，其供犯罪所用或
    因犯罪所得之財產，均沒收之，如全部或一部不能沒收時，
    追徵其價額或以其財產抵償之」，係刑法第38條第1項第2款
    、第3款沒收之特別規定。又共同正犯應就全部犯罪結果負
    其責任，是其犯罪所得之財物如為現金者，應合併計算，且
    於全部或一部不能沒收時以其財產抵償之，惟為避免執行時
    發生重複沒收、抵償之情形，各共同正犯之間係採連帶沒收
    主義，於裁判時應諭知被告共同犯罪所得之財物應與其他共
    同正犯連帶沒收之，不得就全體共同正犯之總所得，對各共
    同正犯分別重複諭知沒收（最高法院97年度臺上697號判決
    參照）。查如附表壹編號六所示因販賣第一級毒品所得2千
    元，係被告丁○○、丙○○共同犯罪所得，應連帶沒收。另
    查本件扣案如附表壹及附表貳數量欄所示之金額（除附表壹
    編號六及附表壹編號八、九未有現金交付以外），分別為被
    告丁○○與乙○○本件犯罪所得之財物，各次共犯所得應合
    併計算，均應分別依同條例第19條第1項規定與各次共犯宣
    告連帶沒收，如全部或一部不能沒收時，均以其財產抵償之
    （即案如附表壹編號一至編號五及編號七至編號二十二所示
    因販賣第一級毒品各所得，共計新臺幣壹萬元）。如附表貳
    編號一至編號七所示因販賣第二級毒品各所得（共計新臺幣
    壹萬肆仟元），被告丁○○與乙○○連帶沒收，如全部或一
    部不能沒收時，均以其財產抵償之。而未扣案之如附表壹編
    號六該次販賣第一級毒品海洛因所用之行動電話1支（即門
    號00000 00000號），為被告丙○○所有，為其陳明在卷且
    為如附表壹編號六所示該次販賣第一級毒品所用之物，與未
    扣案之如附表壹編號一至編號五、編號七至編號22各次販賣
    第一級毒品海洛因所用以及如附表貳各次販賣第二級毒品安
    非他命所用之行動電話2支（含門號0000000000號、0000000
    000號），分別為被告丁○○、乙○○所有，且為上開各次
    販賣第一級毒品及販賣第二級毒品所用之物，均應分別依同
    條例第19條第1項規定與各次共犯宣告連帶沒收之，如全部
    或一部不能沒收時，追徵其價額。至如附表壹編號八、九所
    示2次被告丁○○販賣海洛因予證人王俊男時，係以海洛因
    抵償被告丁○○積欠證人王俊男之債務，並無財物之交付，
    此據被告丁○○供承在卷，亦與證人王俊男警訊時及偵查中
    之證詞大致相符，是此部分自無庸宣告沒收（最高法院89年
    度臺上字第1244號判決參照），附此敘明。
丙、不另為無罪諭知部分：
一、公訴意旨另以：被告丙○○除上開經論罪科刑如附表壹編號
    六所示販賣第一級毒品犯行外，就事實三之附表壹其餘各次
    販賣第一級毒品犯行與被告丁○○、乙○○亦有犯意聯絡及
    行為分擔；及被告乙○○就如附表壹編號六所示販賣第一級
    毒品部分，亦有犯意聯絡及行為分擔；因認被告丙○○、乙○○此部分亦涉有違反毒品危害防制條例第4條第一項販賣
    第一級毒品罪嫌云云。
二、按犯罪事實應依證據認定之，無證據不得認定犯罪事實；不
    能證明被告犯罪者，應諭知無罪之判決，刑事訴訟法第154
    條第2項、第301條第1項分別定有明文。次按認定不利於被
    告之事實，須依積極證據，苟積極證據不足為不利於被告事
    實之認定時，即應為有利於被告之認定，更不必有何有利之
    證據；認定犯罪事實所憑之證據，雖不以直接證據為限，間
    接證據亦包括在內，然而無論直接或間接證據，其為訴訟上
    之證明，須於通常一般之人均不致有所懷疑，而得確信為真
    實之程度者，始得據為有罪之認定，倘其證明尚未達於此一
    程度，而有合理性懷疑存在時，即不得遽為被告犯罪之認定
    ，最高法院30年上字第816號、76年臺上字第4986號判例意
    旨可資參照。
三、本件公訴人認被告丙○○涉犯上揭部分販賣第一級毒品罪嫌
    ，無非係以同案被告乙○○之證詞、證人侯和伸、柯富翔、
    王俊男、吳錫祺、陳威龍、黃耀弘、陳玉娟警詢時及偵查中
    之證詞、證人侯清祥警詢時之證詞、門號0000000000號行動
    電話通訊監察譯文及嘉義縣警察局指認犯罪嫌疑人紀錄表為
    其論據。惟上開各證人之證詞均未指稱被告丙○○涉有除上
    開論罪科刑部分犯行以外之販賣第一級毒品犯行；至其餘門
    號0000000000號行動電話通訊監察譯文及嘉義縣警察局指認
    犯罪嫌疑人紀錄表等證據方法，亦僅足以證明上開事實二如
    附表壹編號六部分被告丙○○與同案被告丁○○、乙○○共
    同販賣第一級毒品之犯行，而難逕作為被告丙○○除上開經
    論罪科刑部分犯行以外之販賣第一級毒品犯行之佐憑。
四、本件公訴人認被告乙○○涉犯上揭部分販賣第一級毒品罪嫌
    ，無非係以同案被告丁○○、丙○○之證詞、證人甲○○分
    別於警詢時及偵查中之證詞，及門號0000000000號、000000
    0000號、0000000000號行動電話通訊監察譯文及嘉義縣警察
    局指認犯罪嫌疑人紀錄表為其論據。惟查上開各證人之證詞
    均未指稱被告乙○○涉有如附表壹編號六所示之販賣第一級
    毒品犯行；至於門號0000000000號、0000000000號、000000
    0000號行動電話通訊監察譯文及嘉義縣警察縣警察局指認犯
    罪嫌疑人紀錄表等證據方法，亦僅足以證明如附表壹編號六
    部分係同案被告丙○○與同案被告丁○○、共同販賣第一級
    毒品之犯行，不能逕作為被告乙○○涉有此部分犯行之佐證
    。
五、是被告丙○○除附表壹編號六部分販賣第一級毒品犯行以外
    ，尚無確切證據證明有其餘公訴人所指共同販賣第一級毒品
    海洛因之犯行；亦無證據證明被告乙○○共犯附表壹編號六
    所示販賣第一級毒品之犯行。又公訴人就此部分尚未能提出
    其他適合於證明被告此部份犯罪事實之積極證據，基於無罪
    推定之原則，被告丙○○、乙○○此部分犯罪尚屬不能證明
    ，惟公訴人認此部分與前開論罪部分，屬實質上一罪之關係
    ，爰不另為無罪之諭知，併此敘明。
據上論斷，應依刑事訴訟法第369條第1項前段、第364條、第299
條第1項前段，毒品危害防制條例第4條第1項、第2項、第19條第
1項，刑法第11條、第28條、第47條第1項、第59條、第51條第5
款，判決如主文。
本案經檢察官林炎昇到庭執行職務。
中    華    民    國    98    年    1     月    6     日
                  刑事第一庭    審判長法  官  黃崑宗
                                      法  官  夏金郎
                                      法  官  王明宏
以上正本證明與原本無異。
如不服本判決應於收受送達後10日內向本院提出上訴書狀，其未
敘述上訴理由者，並得於提起上訴後10日內向本院補提理由書（
均須按他造當事人之人數附繕本）「切勿逕送上級法院」。
                                      書記官  黃全忠
中    華    民    國    98    年    1     月    6     日
附錄本判決論罪科法條：
毒品危害防制條例第4條第1項、第2項：
製造、運輸、販賣第一級毒品者，處死刑或無期徒刑；處無期徒
刑者，得併科新臺幣1千萬元以下罰金。
製造、運輸、販賣第二級毒品者，處無期徒刑或7年以上有期徒
刑，得併科新臺幣7百萬元以下罰金。
附表壹：販賣海洛因部分
┌──┬──────┬─────────┬───┬───┬──────┬──────┐
│編號│日期及時間  │交   易   地   點 │交付人│購買人│數量及金額  │ 宣告刑     │
│    │（民國）    │                  │      │      │（新臺幣）  │            │
├──┼──────┼─────────┼───┼───┼──────┼──────┤
│一  │95年10月初某│嘉義縣太保市向日葵│丁○○│侯和伸│500元之海洛 │被告丁○○處│
│    │日          │汽車旅館內        │      │      │因1包       │有期徒刑拾伍│
│    │            │                  │      │      │            │年肆月。    │
│    │            │                  │      │      │            │被告乙○○處│
│    │            │                  │      │      │            │有期徒刑拾伍│
│    │            │                  │      │      │            │年貳月。    │
├──┼──────┼─────────┼───┼───┼──────┼──────┤
│二  │95年10月下旬│同上              │同上  │同上  │500元之海洛 │被告丁○○處│
│    │某日        │                  │      │      │因1包       │有期徒刑拾伍│
│    │            │                  │      │      │            │年肆月。    │
│    │            │                  │      │      │            │被告乙○○處│
│    │            │                  │      │      │            │有期徒刑拾伍│
│    │            │                  │      │      │            │年貳月。    │
├──┼──────┼─────────┼───┼───┼──────┼──────┤
│三  │95年11月1日 │嘉義縣朴子市凱悅汽│同上  │同上  │500元之海洛 │被告丁○○處│
│    │            │車旅館內          │      │      │因1包       │有期徒刑拾伍│
│    │            │                  │      │      │            │年肆月。    │
│    │            │                  │      │      │            │被告乙○○處│
│    │            │                  │      │      │            │有期徒刑拾伍│
│    │            │                  │      │      │            │年貳月。    │
├──┼──────┼─────────┼───┼───┼──────┼──────┤
│四  │95年10月初  │嘉義縣朴子市東石國│同上  │甲○○│500元之海洛 │被告丁○○處│
│    │            │中前              │      │      │因1包       │有期徒刑拾伍│
│    │            │                  │      │      │            │年肆月。    │
│    │            │                  │      │      │            │被告乙○○處│
│    │            │                  │      │      │            │有期徒刑拾伍│
│    │            │                  │      │      │            │年貳月。    │
├──┼──────┼─────────┼───┼───┼──────┼──────┤
│五  │95年10月底  │嘉義縣朴子市東石國│同上  │同上  │500元之海洛 │被告丁○○處│
│    │            │中前圖書館樓下    │      │      │因1包       │有期徒刑拾伍│
│    │            │                  │      │      │            │年肆月。    │
│    │            │                  │      │      │            │被告乙○○處│
│    │            │                  │      │      │            │有期徒刑拾伍│
│    │            │                  │      │      │            │年貳月。    │
├──┼──────┼─────────┼───┼───┼──────┼──────┤
│六  │95年10月27日│嘉義縣朴子市五年王│丙○○│同上  │2000元之海洛│被告丙○○處│
│    │8時7分許    │廟旁              │      │      │因（2包）   │有期徒刑拾伍│
│    │            │                  │      │      │            │年陸月。    │
│    │            │                  │      │      │            │被告丁○○處│
│    │            │                  │      │      │            │有期徒刑拾伍│
│    │            │                  │      │      │            │年捌月。    │
├──┼──────┼─────────┼───┼───┼──────┼──────┤
│七  │95年10月某日│嘉義縣太保市向日葵│丁○○│柯富翔│500元之海洛 │被告丁○○處│
│    │            │汽車旅館內        │      │      │因1包       │有期徒刑拾伍│
│    │            │                  │      │      │            │年肆月。    │
│    │            │                  │      │      │            │被告乙○○處│
│    │            │                  │      │      │            │有期徒刑拾伍│
│    │            │                  │      │      │            │年貳月。    │
├──┼──────┼─────────┼───┼───┼──────┼──────┤
│八  │95年10月中旬│嘉義縣東石鄉港墘村│同上  │王俊男│2500元之海洛│被告丁○○處│
│    │某日        │港墘127號之4      │      │      │因1包       │有期徒刑拾伍│
│    │            │                  │      │      │            │年肆月。    │
│    │            │                  │      │      │            │被告乙○○處│
│    │            │                  │      │      │            │有期徒刑拾伍│
│    │            │                  │      │      │            │年貳月。    │
├──┼──────┼─────────┼───┼───┼──────┼──────┤
│九  │95年10月中旬│同上              │同上  │同上  │2500元之海洛│被告丁○○處│
│    │            │                  │      │      │因1包       │有期徒刑拾伍│
│    │            │                  │      │      │            │年肆月。    │
│    │            │                  │      │      │            │被告乙○○處│
│    │            │                  │      │      │            │有期徒刑拾伍│
│    │            │                  │      │      │            │年貳月。    │
├──┼──────┼─────────┼───┼───┼──────┼──────┤
│十  │95年10月底  │嘉義縣朴子市東石國│同上  │吳錫麒│500元之海洛 │被告丁○○處│
│    │            │中陸橋下          │      │      │因1包       │有期徒刑拾伍│
│    │            │                  │      │      │            │年肆月。    │
│    │            │                  │      │      │            │被告乙○○處│
│    │            │                  │      │      │            │有期徒刑拾伍│
│    │            │                  │      │      │            │年貳月。    │
├──┼──────┼─────────┼───┼───┼──────┼──────┤
│十一│95年10月某日│嘉義縣朴子市○○路│乙○○│侯和伸│500元之海洛 │被告丁○○處│
│    │            │帝王學府租屋處地下│      │      │因1包       │有期徒刑拾伍│
│    │            │室                │      │      │            │年肆月。    │
│    │            │                  │      │      │            │被告乙○○處│
│    │            │                  │      │      │            │有期徒刑拾伍│
│    │            │                  │      │      │            │年貳月。    │
├──┼──────┼─────────┼───┼───┼──────┼──────┤
│十二│95年10月某日│嘉義縣朴子市○○路│同上  │同上  │500元之海洛 │被告丁○○處│
│    │            │帝王學府租屋處地下│      │      │因1包       │有期徒刑拾伍│
│    │            │室                │      │      │            │年肆月。    │
│    │            │                  │      │      │            │被告乙○○處│
│    │            │                  │      │      │            │有期徒刑拾伍│
│    │            │                  │      │      │            │年貳月。    │
├──┼──────┼─────────┼───┼───┼──────┼──────┤
│十三│95年10月某日│太保市向日葵汽車旅│同上  │同上  │500元之海洛 │被告丁○○處│
│    │            │館                │      │      │因1包       │有期徒刑拾伍│
│    │            │                  │      │      │            │年肆月。    │
│    │            │                  │      │      │            │被告乙○○處│
│    │            │                  │      │      │            │有期徒刑拾伍│
│    │            │                  │      │      │            │年貳月。    │
├──┼──────┼─────────┼───┼───┼──────┼──────┤
│十四│95年10月底某│嘉義縣朴子市東石國│同上  │甲○○│1000元之海洛│被告丁○○處│
│    │日          │中附近            │      │      │因1包       │有期徒刑拾伍│
│    │            │                  │      │      │            │年肆月。    │
│    │            │                  │      │      │            │被告乙○○處│
│    │            │                  │      │      │            │有期徒刑拾伍│
│    │            │                  │      │      │            │年貳月。    │
├──┼──────┼─────────┼───┼───┼──────┼──────┤
│十五│95年11月初某│嘉義縣朴子市國中對│同上  │同上  │500元之海洛 │被告丁○○處│
│    │日          │面圖書館樓下      │      │      │因1包       │有期徒刑拾伍│
│    │            │                  │      │      │            │年肆月。    │
│    │            │                  │      │      │            │被告乙○○處│
│    │            │                  │      │      │            │有期徒刑拾伍│
│    │            │                  │      │      │            │年貳月。    │
├──┼──────┼─────────┼───┼───┼──────┼──────┤
│十六│95年10月某日│嘉義縣朴子市東石國│同上  │柯富翔│500元之海洛 │被告丁○○處│
│    │            │中陸橋下          │      │      │因1包       │有期徒刑拾伍│
│    │            │                  │      │      │            │年肆月。    │
│    │            │                  │      │      │            │被告乙○○處│
│    │            │                  │      │      │            │有期徒刑拾伍│
│    │            │                  │      │      │            │年貳月。    │
├──┼──────┼─────────┼───┼───┼──────┼──────┤
│十七│95年10月某日│同上              │同上  │同上  │500元之海洛 │被告丁○○處│
│    │            │                  │      │      │因1包       │有期徒刑拾伍│
│    │            │                  │      │      │            │年肆月。    │
│    │            │                  │      │      │            │被告乙○○處│
│    │            │                  │      │      │            │有期徒刑拾伍│
│    │            │                  │      │      │            │年貳月。    │
├──┼──────┼─────────┼───┼───┼──────┼──────┤
│十八│95年10月某日│同上              │同上  │同上  │500元之海洛 │被告丁○○處│
│    │            │                  │      │      │因1包       │有期徒刑拾伍│
│    │            │                  │      │      │            │年肆月。    │
│    │            │                  │      │      │            │被告乙○○處│
│    │            │                  │      │      │            │有期徒刑拾伍│
│    │            │                  │      │      │            │年貳月。    │
├──┼──────┼─────────┼───┼───┼──────┼──────┤
│十九│95年10月某日│同上              │同上  │同上  │500元之海洛 │被告丁○○處│
│    │            │                  │      │      │因1 包      │有期徒刑拾伍│
│    │            │                  │      │      │            │年肆月。    │
│    │            │                  │      │      │            │被告乙○○處│
│    │            │                  │      │      │            │有期徒刑拾伍│
│    │            │                  │      │      │            │年貳月。    │
├──┼──────┼─────────┼───┼───┼──────┼──────┤
│二十│95年10月某日│嘉義縣朴子市東石國│同上  │侯清祥│500元之海洛 │被告丁○○處│
│    │            │中旁大樓巷口      │      │      │因1包       │有期徒刑拾伍│
│    │            │                  │      │      │            │年肆月。    │
│    │            │                  │      │      │            │被告乙○○處│
│    │            │                  │      │      │            │有期徒刑拾伍│
│    │            │                  │      │      │            │年貳月。    │
├──┼──────┼─────────┼───┼───┼──────┼──────┤
│二十│95年10月某日│同上              │同上  │同上  │500元之海洛 │被告丁○○處│
│一  │            │                  │      │      │因1包       │有期徒刑拾伍│
│    │            │                  │      │      │            │年肆月。    │
│    │            │                  │      │      │            │被告乙○○處│
│    │            │                  │      │      │            │有期徒刑拾伍│
│    │            │                  │      │      │            │年貳月。    │
├──┼──────┼─────────┼───┼───┼──────┼──────┤
│二十│95年10月底某│嘉義縣朴子市東石國│同上  │吳錫麒│500元之海洛 │被告丁○○處│
│二  │日          │中陸橋下          │      │      │因1包       │有期徒刑拾伍│
│    │            │                  │      │      │            │年肆月。    │
│    │            │                  │      │      │            │被告乙○○處│
│    │            │                  │      │      │            │有期徒刑拾伍│
│    │            │                  │      │      │            │年貳月。    │
└──┴──────┴─────────┴───┴───┴──────┴──────┘
附表貳：販賣安非他命之部分
┌──┬──────┬─────────┬───┬───┬──────┬──────┐
│編號│日期及時間  │交   易   地   點 │交付人│購買人│數量及金額  │ 宣告刑     │
│    │（民國）    │                  │      │      │（新臺幣）  │            │
├──┼──────┼─────────┼───┼───┼──────┼──────┤
│一  │95年10月初某│嘉義縣太保市向日葵│丁○○│陳威龍│500元之安非 │被告丁○○處│
│    │日          │汽車旅館內        │      │      │他命1包     │有期徒刑年│
│    │            │                  │      │      │            │拾月。      │
│    │            │                  │      │      │            │被告乙○○處│
│    │            │                  │      │      │            │有期徒刑年│
│    │            │                  │      │      │            │捌月。      │
├──┼──────┼─────────┼───┼───┼──────┼──────┤
│二  │95年10月下旬│嘉義縣朴子市崁前里│同上  │同上  │1000元之安非│被告丁○○處│
│    │某日        │148號             │      │      │他命1包     │有期徒刑肆年│
│    │            │                  │      │      │            │。          │
│    │            │                  │      │      │            │被告乙○○處│
│    │            │                  │      │      │            │有期徒刑年│
│    │            │                  │      │      │            │拾月。      │
├──┼──────┼─────────┼───┼───┼──────┼──────┤
│三  │95年11月1日 │同上              │同上  │同上  │1000元之安非│被告丁○○處│
│    │            │                  │      │      │他命1包     │有期徒刑肆年│
│    │            │                  │      │      │            │。          │
│    │            │                  │      │      │            │被告乙○○處│
│    │            │                  │      │      │            │有期徒刑年│
│    │            │                  │      │      │            │拾月。      │
├──┼──────┼─────────┼───┼───┼──────┼──────┤
│四  │95年10月某日│嘉義縣太保市向日葵│同上  │陳玉娟│500元之安非 │被告丁○○處│
│    │            │汽車旅館812室內   │      │      │他命1包     │有期徒刑年│
│    │            │                  │      │      │            │拾月。      │
│    │            │                  │      │      │            │被告乙○○處│
│    │            │                  │      │      │            │有期徒刑年│
│    │            │                  │      │      │            │捌月。      │
├──┼──────┼─────────┼───┼───┼──────┼──────┤
│五  │95年8月下旬 │嘉義縣朴子市東石國│同上  │黃耀弘│每次1000元之│被告丁○○各│
│    │至10月底    │中天橋下（共購買5 │      │      │安非他命1包 │次各處有期徒│
│    │            │次）              │      │      │            │刑肆年。    │
│    │            │                  │      │      │            │被告乙○○各│
│    │            │                  │      │      │            │次各處有期徒│
│    │            │                  │      │      │            │刑年拾月。│
├──┼──────┼─────────┼───┼───┼──────┼──────┤
│六  │95年10月下旬│嘉義縣朴子市崁前里│乙○○│陳威龍│1000元之安非│被告丁○○處│
│    │某日        │148號             │      │      │他命1包     │有期徒刑肆年│
│    │            │                  │      │      │            │。          │
│    │            │                  │      │      │            │被告乙○○處│
│    │            │                  │      │      │            │有期徒刑年│
│    │            │                  │      │      │            │拾月。      │
├──┼──────┼─────────┼───┼───┼──────┼──────┤
│七  │95年8月下旬 │嘉義縣朴子市東石國│同上  │黃耀弘│每次1000元之│被告丁○○各│
│    │至10月底    │中天橋下（共購買5 │      │      │安非他命1包 │次各處有期徒│
│    │            │次）              │      │      │            │刑肆年。    │
│    │            │                  │      │      │            │被告乙○○各│
│    │            │                  │      │      │            │次各處有期徒│
│    │            │                  │      │      │            │刑年拾月。│
└──┴──────┴─────────┴───┴───┴──────┴──────┘


司法院資訊處製作；財團法人民間司法改革基金會備份。
